臺灣南投地方法院民事小額判決
110年度埔小字第92號
原      告  劉純娟  
被      告  張文明    原住○○市○○區○○○○0號

上列當事人間請求損害賠償事件，本院於民國110年10月13日言
詞辯論終結，判決如下：
    主      文
被告應給付原告新臺幣壹萬肆仟參佰捌拾壹元，及自民國一百一
十年十月五日起至清償日止，按週年利率百分之五計算之利息。
原告其餘之訴駁回。
訴訟費用新臺幣壹仟元由被告負擔新臺幣參佰參拾壹元，餘由原
告負擔。
本判決第一項、第三項得假執行。
    事實及理由
壹、程序事項：
    被告未於言詞辯論期日到場，核無民事訴訟法第386條所列
    各款情事，爰依原告之聲請，由其一造辯論而為判決，合先
    敘明。
貳、實體事項：
一、原告主張：車牌號碼000-0000號自用小客車（下稱系爭A車
    ）為原告所有，並由訴外人甲○○駕駛系爭A車，於民國110年
    1月1日8時16分，沿南投縣仁愛鄉台14甲線公路（下稱系爭
    路段）由霧社往翠峰方向行駛，行經系爭路段15公里800公
    尺處（下稱系爭地點）時，被告適於同一時、地騎乘車牌號
    碼000-0000號普通重型機車（下稱系爭B車）於對向車道，
    然因被告處於精神疲累狀態下騎乘系爭B車，而於系爭地點
    違規跨越雙黃線，不慎撞擊系爭A車，致系爭A車受損。經車
    廠估價修理系爭A車支出修復費用新臺幣（下同）34,500元
    ，另支出輪胎費用6,400元及拖車費用2,500元，合計43400
    元。爰依民法第184條第1項前段、第191條之2及第196條規
    定提起本件訴訟等語。並聲明：被告應給付原告43,400元，
    及自起訴狀繕本送達翌日起至清償日止按週年利率5%計算之
    利息。
二、被告未於言詞辯論期日到場，核無民事訴訟法第386條所列
    各款情事，爰依原告之聲請，由其一造辯論而為判決，合先
    敘明。
三、本院得心證理由：
　　㈠原告主張之事實，業據其提出南投縣政府警察局道路交通
      事故當事人登記聯單、桃苗汽車股份有限公司（下稱桃苗
      汽車）竹東服務廠估價單、拖吊費及輪胎費用免用統一發
      票收據等件為證（見本院卷第17-23頁），並經本院向南
      投縣政府警察局仁愛分局（下稱仁愛分局）調閱本件之道
      路交通事故現場圖、道路交通事故調查報告表㈠㈡、談話紀
      錄表、A1A2類交通事故攝影蒐證檢視表、酒精測定紀錄表
      、自首情形紀錄表、舉發違反道路交通管理事件通知單、
      初步分析研判表、現場照片，及向桃苗汽車竹東服務廠調
      閱維修費用細項核閱屬實（本院卷第35-56、133頁）。且
      被告未於言詞辯論期日到場，亦未提出任何書狀對原告主
      張之事實為爭執，是本院依證據調查結果，堪信原告主張
      之事實為真。
　　㈡按因故意或過失，不法侵害他人之權利者，負損害賠償責
      任；汽車、機車或其他非依軌道行駛之動力車輛，在使用
      中加損害於他人者，駕駛人應賠償因此所生之損害。但於
      防止損害之發生，已盡相當之注者，不在此限（民法第18
      4條第1項前段、第191條之2）。又按當事人主張有利於己
      之事實者，就其事實有舉證之責任（民事訴訟法第277條
      本文）。經查，原告主張其因被告上開侵權行為受有損害
      等節，業如前述，是被告自應就原告因本件車禍事故所受
      損害結果負賠償責任。惟就原告所主張之賠償責任之範圍
      、項目、金額等節，仍應由主張損害賠償責任之原告舉證
      以實其說，如原告未能舉證，即不能認原告該部分之主張
      為有理由。爰就原告主張之損害賠償金額，逐一認定並論
      述如下：
    ⒈系爭A車修理費用40,900元部分，於11,881元範圍內，為有
      理由：
　　⑴按不法毀損他人之物者，被害人得請求賠償其物因毀損所
      減少之價額；負損害賠償責任者，除法律另有規定或契約
      另有訂定外，應回復他方損害發生前之原狀。因回復原狀
      而應給付金錢者，自損害發生時起，加給利息。第1項情
      形，債權人得請求支付回復原狀所必要之費用，以代回復
      原狀。損害賠償，除法律另有規定或契約另有訂定外，應
      以填補債權人所受損害及所失利益為限。民法第196條、
      第213條及第216條第1項分別定有明文。而依民法第196條
      請求賠償物被毀損所減少之價額，得以修復費用為估定之
      標準，但以必要者為限（例如：修理材料以新品換舊品，
      應予折舊），被害人如能證明其物因毀損所減少之價額，
      超過必要之修復費用時，就其差額，仍得請求賠償（最高
      法院77年度第9次民事庭會議決議㈠意旨參照）。是損害賠
      償之基本原則，一方面在於填補被害人之損害，一方面亦
      同時禁止被害人因而得利，則汽車關於更新零件部分之請
      求，自應扣除按汽車使用年限計算折舊後之費用。而依行
      政院所頒「固定資產耐用年數表」及「固定資產折舊率表
      」之規定，自用小客車之耐用年數為5年，並依據固定資
      產折舊率表附註㈣規定:採用定率遞減法者，其最後一年之
      折舊額，加歷年折舊累計額，其總和不得超過該資產成本
      原額之9/10。又參酌營利事業所得稅結算申報查核准則第
      95條第8項規定，固定資產提列折舊採用定率遞減法則者
      ，以1年為計算單位，其使用期限未滿1年者，按實際使用
      之月數相當於全年之比例計算之，不滿1月者，以月計。
　　⑵經查，系爭A車之修理費用細項為零件32,243元（25,843＋
      輪胎費用6,400元）、工資8,657元，有桃苗汽車竹東服務
      廠估價單、免用統一發票收據、電子發票證明聯補印、桃
      苗汽車竹東服務廠維修費用細項在卷可稽（本院卷第19-2
      1、23、133、137頁）。參照現場事故照片所顯示之系爭A
      車受損情形，以及仁愛分局道路交通事故調查報告表㈡記
      載系爭A車撞擊部位為左前車頭，足證其修理項目尚屬必
      要。惟上開修理項目除工資8,657元不予折舊外，其餘32,
      243元之零件費用，自應予以折舊。系爭A車係於102年（
      西元2013年）11月出廠，有公路監理電子閘門1份在卷可
      憑（見本院卷第91頁）是系爭A車至本件車禍事故發生之1
      10年1月1日止，實際使用年資已逾5年，依前揭說明應以3
      ,224元【計算式：32,243元×1/10=3,224元，元以下四捨
      五入】計算系爭A車零件損壞之回復費用。基上，系爭A車
      之回復費用應為11,881元【計算式：3,224元+8,657元＝11
      ,881元】。
　　⒉原告主張拖吊費用2,500元，為有理由：
　　　原告主張因被告上開侵權行為致其支出拖吊系爭A車費用
      為2,500元等情，業經其提出免用統一發票收據影本1份在
      卷為憑（本院卷第23頁）。並觀諸本件道路交通事故現場
      圖現場處理摘要記載，系爭A車左前車頭保桿破裂、車輪
      破掉，若強行駕駛系爭A車，將造成甲○○於行駛系爭A車有
      行車上安全之虞，故因系爭A車無法安全行駛道路而所生
      之拖吊費用，亦屬必要費用，故原告此部分之請求，自應
      准許。 
　　⒊綜上，被告應給付原告14,381元【計算式：11,881元+2,50
      0元＝14,381元】。
四、綜上所述，原告依民法第184條第1項前段、第191條之2及第
    196條之規定，請求被告給付14,381元，及自起訴狀繕本送
    達之翌日即110年10月5日起至清償日止，按週年利率5%計算
    之利息，為有理由，應予准許；逾此範圍之請求，為無理由
    ，應予駁回。
五、本件係就民事訴訟法第436條之8第1項規定，適用小額程序
    所為被告敗訴之判決，依同法第436條之20規定，應依職權
    宣告假執行。
六、訴訟費用負擔之依據：民事訴訟法第79條。
中　　華　　民　　國　　110 　年　　11　　月　　10　　日
                  埔里簡易庭  法  官　鄭煜霖
以上為正本係照原本作成。
如不服本判決，應於送達後二十日內，向本院提出上訴狀，並表
明上訴理由（上訴理由應表明一、原判決所違背之法令及具體內
容。二、依訴訟資料可認為原判決有違背法令之具體事實。），
如於本判決宣示後送達前提起上訴者，應於判決送達後二十日內
補提上訴理由書（須附繕本），如未於上訴後二十日內補提合法
上訴理由書，法院得逕以裁定駁回上訴；並向本院繳足上訴裁判
費。　　　　　　　　　
中　　華　　民　　國　　110 　年　　11　　月　　12　　日
　　　　　　　　　　　　　　　書記官  洪妍汝